【裁判字號】    98,交聲,1141
【裁判日期】    981021
【裁判案由】    違反道路交通管理處罰條例聲明異議
【裁判全文】
臺灣士林地方法院交通事件裁定        98年度交聲字第1141號
原處分機關  臺北市交通事件裁決所
異  議  人  甲○○
即受處分人
                      3樓
上列異議人即受處分人因違反道路交通管理處罰條例案件，對於
臺北市交通事件裁決所於民國98年8月28日所為北市裁罰字第裁
22-AEX671067號違反道路交通管理事件裁決書（舉發違反道路交
通管理事件通知單案號：臺北市政府警察局北市警交字第AEX671
067 號），聲明異議，本院裁定如下：
    主  文
異議駁回。
    理  由
一、按交岔路口、公共汽車招呼站10公尺內、消防栓、消防車出
    入口5 公尺內不得臨時停車，禁止臨時停車處所不得停車。
    ，道路交通安全規則第111 條第1 項第2 款、第112 條第1
    項第1 款定有明文；又汽車駕駛人在禁止臨時停車處所停車
    ，處新臺幣600 元以上1200元以下罰鍰；又汽車駕駛人有違
    規停車而駕駛人不在場之情形，當場不能或不宜攔截掣單舉
    發者，得對汽車所有人逕行舉發處罰，道路交通管理處罰條
    例第7 條之2 第1 項第4 款、第56條第1 項第1 款亦分別定
    有明文。
二、原處分意旨略以：異議人即受處分人甲○○於民國（下同）
    98年6 月15日13時55分許，將其所有車牌號碼833-CE號營業
    一般小客車（下簡稱違規車輛），停放在臺北市○○區○○
    路1 段285 巷68弄周邊交岔路口10公尺內之禁止臨時停車處
    所（下簡稱違規地點），因駕駛人不在場，經員警拍照採證
    逕行舉發，原處分機關認違規事實明確，爰依道路交通管理
    處罰條例第56條第1 項第1 款之規定，裁處異議人罰鍰新臺
    幣900 元等語。
三、異議意旨略以：異議人長期居住在違規地點旁之臺北市○○
    區○○路1 段285巷68弄31號3樓已20幾年，異議人將所有之
    前開車號車輛停放在違規之68弄路口，遭員警以停放在路口
    10公尺內違規停車為由逕行舉發，然前揭68弄路口乃私人用
    地，並非道路用地，業經異議人向地政機關查詢確屬私人土
    地，因而，對原處分表明不服，為此聲明異議云云。
四、經查：
  (一)異議人對於前揭時地，其所有違規車輛停放在臺北市○○區
    ○○路1 段285 巷68弄交岔路口10公尺內之地點，而為警舉
    發一情，乃不爭執，並有臺北市政府警察局北市警交字第AE
    X671067 號舉發違反道路交通管理事件通知單及臺北市政府
    警察局內湖分局98年9 月28日北市警內分交字第0983187450
    0 號函附現場圖及現場採證照片3 張在卷可資佐證，堪信為
    真實。
  (二)雖異議人辯稱其停放前開車輛之地點為私人土地，非道路用
    地，不屬禁止臨時停車處所云云，並提出臺北市○○區○○
    段1 小段305 地號、同段304 之1 地號之土地登記資料及地
    籍圖謄本為佐，惟查：
  1.違規地點之臺北市○○區○○路1 段285 巷68弄交岔路口道
    路土地地號確實經地政機關編為臺北市○○區○○段1 小段
    304 之1 、305 、315 之1 地號等筆土地，其中前開304 之
    1 、305 地號土地乃私人共有土地，315 之1 地號土地則為
    臺北市有土地，而前開304 之1 、305 地號土地之地目編為
    「道」、315 之1 地號土地地目則為「溝」等情，業經臺北
    市中山地政事務所98年9 月28日北市中地一字第0983161420
    0 號函覆屬實，並有函送前開土地之土地登記謄本、地籍圖
    在卷可稽，顯見違規地點之巷弄土地固部分為私人所有，部
    分為臺北市有土地，但其地目均編為「道」或「溝」。
  2.其次，違規地點巷道即前揭臺北市○○區○○段1 小段304
    之1 、305 、315 之1 地號等3 筆土地均編為道路用地，亦
    屬公共設施用地，業經臺北市政府都市發展局98年10月5 日
    以北市都規字第09836811800 號函覆屬實，益證違規地點之
    巷弄土地雖部分屬私人土地，但均作為道路用地（即公共設
    施用地）使用至明，因此，異議人前開抗辯顯非可採。
  3.此外，編為道路用地、公共設施用地之私人土地，其所有權
    、使用權均依法受有限制，準此，異議人將違規車輛停放在
    臺北市○○區○○路1 段285 巷68弄交岔路口10公尺內之禁
    止臨時停車處所，自無從單憑停車地點土地為私人土地，逕
    認在該等已編為道路用地之土地上違規停車不必受罰，是以
    ，異議人所為前開抗辯顯非可採。
  (三)綜上所述，本件事證明確，異議人違規事實堪以認定。原處
    分機關認為異議人違規事實明確，爰依道路交通管理處罰條
    例第56條第1 項第1 款及違反道路交通管理事件統一裁罰基
    準及處理細則之規定，就異議人於前揭時地，有「在禁止臨
    時停車處所停車」之違規事實裁處罰鍰新臺幣900 元，經核
    於法並無不當，從而，本件異議為無理由，應予駁回。
六、據上論斷，應依道路交通案件處理辦法第19條，裁定如主文
    。
中    華    民    國    98    年    10    月    21    日
                  交通法庭    法  官      黃欣怡
以上正本證明與原本無異。
如不服本裁定應於送達後5 日內向本院提出抗告狀。
                              書記官      陳慧玲
中    華    民    國    98    年    10    月    21    日


司法院資訊處製作；財團法人民間司法改革基金會備份。
